【裁判字號】    90,交抗,35
【裁判日期】    900424
【裁判案由】    聲明異議
【裁判全文】
臺灣高等法院高雄分院交通事件裁定                    九十年度交抗字第三五號
    抗  告  人
    即  異議人     甲○○
右抗告人因違反道路交通管理處罰條例案件，不服臺灣高雄地方法院中華民國九十年
二月二十二日所為裁定（九十年度交聲字第八二號），提起抗告，本院裁定如左：
    主  文
抗告駁回。
    理  由
一、抗告意旨略以：本件舉發人員警李清楠係告發者，為法律規範之當事人，不應為
    證人，且其所陳述內容亦與事實不符。又依高雄機場計程車營運管理實施要點規
    定，乘客招攬時不至上車處搭載，則計程車營業權將受到侵害，且該項單行法規
    定不可牴觸法律規定，原裁定偏頗不公，為此提出抗告云云。
二、按汽車駕駛人，駕駛汽車不服從交通勤務警察或依法令執行交通指揮稽查任務人
    員之指揮或稽查，以及計程車駕駛人駕駛計程車時，如停車上客，不遵守主管機
    關之規定，而道路交通管理處罰條例第二章各條又無處罰規定者，處新台幣九百
    元以上一千八百元以下罰鍰，道路交通管理處罰條例第六十條第二項第一款、第
    四款分別定有明文。經查本件抗告人即異議人為計程車司機，於八十九年九月十
    五日十九時五十五分許，駕駛車牌號碼ＺＧ—五０二號計程車至高雄市小港區小
    港機場國內線處，沿路行車至機場內之公車招呼站附近時，因見有乘客招手叫車
    ，乃停車於巡迴計程車上車處讓該乘客上車，又因抗告人堅持載客，取締員警乃
    開單舉發，並請抗告人出示駕照，抗告人並不立刻將駕照、行照交給警員，反而
    將駕照交給抗告人之夫，並欲載旅客離去，構成消極不配合出示駕照、行照規定
    ，係不服從交通勤務警察或依法令執行交通指揮稽查任務人員之指揮或稽查，經
    警舉發，而依據高雄機場計程車營運管理實施要點第三條，道路交通管理處罰條
    例第六十條第二項第一款、第四款規定，處以罰鍰新台幣（下同）一千八百元，
    並計違規點數一點等情，此有內政部警政署航空警察局八十九年九月十五日航警
    交字第Ｕ00000000號舉發違反道路交通管理事件通知單、內政部警政署
    航空警察局高雄分局八十九年十一月三十日（八九）航警高分一字第七四九五號
    函、交通部公路局高雄區監理所八十九年十二月二十八日高監六字第裁八０—Ｕ
    00000000號違反道路交通管理事件裁決書在卷可稽（見原審卷第八至十
    頁），復經證人即當時在場執行職務之航空警察局警員李清楠在原審證述屬實，
    抗告人在原審雖以「當天有一個抱著小孩的婦女，在公車牌站攔車，我將車停在
    計程車上車處，我下車將該婦人扶上車，我沒有違反規定」，又「駕照、行照是
    我親手交給警員，不是我先生拿給警員的。且駕照、行照沒有取回我也不敢離開
    ，所以不應該受罰」云云置辯（原審九十年二月十六日訊問筆錄）；惟查，證人
    李清楠於原審調查時到院證述：當時巡迴計程車上車處沒有乘客準備上車，後來
    抗告人在巡迴計程車上車處停車，但因為巡迴計程車不得臨時停車候客，所以發
    現本件違規時，先鳴笛示警，但抗告人不理，我才上前要求抗告人儘速駛離，後
    來有一位婦人往抗告人停車處走來，而之前該婦人是否有攔車我並沒有看到，但
    該婦人原來是在公車上車處離抗告人停車之地點大約五至十公尺處，因為抗告人
    堅持上客，所以才開單，並請抗告人出示駕照，抗告人先與我爭執，並不立刻將
    駕照、行照交給我，反而將駕照交給抗告人之夫，並要上車載旅客走，我只好追
    上去告知她的權利，因為她只是留下駕照、行照而逕行駛離，仍然是構成消極不
    配合出示駕照、行照規定，後來她先生有將駕照、行照交給我等語（見原審九十
    年二月十六日訊問筆錄），則當時既無任何乘客於巡迴計程車處等待上車，依首
    揭「高雄機場計程車營運管理實施要點」第三條之規定，抗告人本即不得於巡迴
    計程車上車處停車候客，其竟仍於該處候客上車，復經警要求立刻駛離，亦置之
    不理，證人李清楠就抗告人此部分所為違反道路交通管理處罰條例第六十條第二
    項第四款之規定，依法加以開單告發，並無不合；再者，依證人李清楠所述，因
    抗告人違規停車侯客，其上前稽查並要求抗告人出示駕照及行照時，抗告人先與
    取締之員警產生爭執，並未立刻將駕照、行照交予執行取締勤務之警員，反而將
    駕照交給抗告人之夫，復即時上車欲載旅客離去，自屬不服從交通勤務警察或依
    法令執行交通指揮、稽查任務人員之指揮或稽查，而違反道路交通管理處罰條例
    第六十條第二項第一款之規定，證人李清楠依法加以開單告發，並無違法之處，
    從而本件取締員警據前情當場舉發違規，自屬有據。
三、原審以抗告人確有在巡迴計程車上車處停車候客，並有不服稽查之情，以原處分
    機關適用「高雄機場計程車營運管理實施要點」第三條、道路交通管理處罰條例
    第六十條第二項第一款、第四款之規定，依法加以開單告發，並無不當，因而裁
    定駁回抗告人於原審之聲明異議，經核並無不合，抗告人提起抗告，仍執前詞指
    摘原裁定不當，為無理由，應予駁回。
據上論斷，爰依道路交通案件處理辦法第二十六條，刑事訴訟法第四百十二條裁定如
主文。
中    華    民    國     九十     年       四       月      二十四      日
                              臺灣高等法院高雄分院刑事第三庭
                                  審判長法官  莊秋桃
                                        法官  謝宏宗
                                        法官  莊崑山
右正本證明與原本無異。
不得抗告。
                                      書記官  邱麗莉
中    華    民    國     九十     年       四       月      二十五      日
                                                                   Ａ


司法院資訊處製作；財團法人民間司法改革基金會備份。
